【裁判字號】    95,交簡上,55
【裁判日期】    951122
【裁判案由】    公共危險
【裁判全文】
臺灣屏東地方法院刑事判決            95年度交簡上字第55號
上  訴  人
即  被  告  丙○○
                      70號
上列被告因公共危險案件，不服本院95年度交簡字第428 號，中
華民國95年7 月31日刑事簡易判決（檢察官聲請簡易判決處刑
案號：台灣屏東地方法院檢察署95年度偵字第2737號）提起上訴
，本院管轄第二審合議庭，認為應適用通常程序審判，自為第一
審判決，判決如下：
    主  文
原判決撤銷。
丙○○無罪。
    理 由
一、公訴意旨略以：被告丙○○於民國95年2 月18日12時至17時
    許，在屏東縣不詳地點飲用酒類或其他相類之物後，已達不
    能安全駕駛動力交通工具之程度，竟仍於同日17時許，駕駛
    車牌號碼II─2753號自用小客車上路，由墾丁出發沿台一線
    南往北方向行駛，欲回台南住處。嗣於同日17時45分許，行
    經枋山鄉楓港村台一線460.2公里處時，因不勝酒力無法正
    常駕駛，致疏於注意而失控撞擊道路中央安全島缺口，致受
    傷送醫。嗣經警據報前來處理，並委託枋寮醫院抽取丙○○
    血液檢驗，測得丙○○血液中所含酒精濃度高達305mg／dl
    （換算成吐氣所含酒精濃度約為每公升1.52毫克），始查知
    上情。因認被告涉犯刑法第185 條之3 之公共危險罪嫌等語
    。
二、按犯罪事實應依證據認定之，無證據不得認定犯罪事實；不
    能證明被告犯罪者，應諭知無罪之判決。刑事訟訴法第154
    條第2 項、第301條第1項分別定有明文。
三、公訴人認被告丙○○涉犯刑法第185 條之3 公共危險罪嫌，
    無非以酒精濃度測定記錄表為據。惟訊據被告，堅決否認有
    檢察官所指公共危險犯行。辯稱：我沒有喝酒等語。
四、經查：
（一）與被告同行並坐於右前乘客車之證人郭立森於本院詰問時
      結證稱：「當天早上約9 、10點我們從高雄市○○○○路
      到墾丁，在途中中午一點左右在省道一間大間的店吃牛肉
      麵，我們兩人吃牛肉麵及乾麵，除此之外沒有了。後來我
      們到墾丁途中的牧場有喝羊乳，晃一下4 、5 點就回程，
      本來是我開車，後來我累了，3 、4 點左右就由被告開車
      ，後來我睡著了，我醒來有意識時已經在高雄的醫院。」
      等語，是由證人郭立森之證述，被告當天並未喝酒。
（二）當時恰行駛於被告後方之證人甲○○於本院詰問時結證稱
      ：「被告駕車在我前方，當時天色還亮，沒有其他車輛，
      行駛到一個直行路段，突然看到被告緊急左轉撞上安全島
      ，撞上後車子又彈向外車道，整個車子打橫在兩個車道上
      ，當時我反應不及有撞上她的車輛。」、「撞擊後他們沒
      有下車，當時駕駛座上有被告，乘客座有個男生，我有在
      車旁問被告是否還好，她回答說還好，我問她是否能動，
      她說不行，好像腳夾住，她請我去看她旁邊男朋友的狀況
      ，她男朋友頸部好像不能動。」、「她的窗戶破了，我站
      在車門旁問她情況，但沒有探頭進去。」、「（當時）沒
      有（聞到酒味）」、「我沒有感覺（被告有喝酒），也沒
      有聞到酒味，她回答我的話都很正常，所以我沒有感到她
      有酒醉，也沒有聞到酒味。」等語。
（三）當時在枋寮醫院為被告急救之醫師即證人乙○○於本院詰
      問時結證稱：「（被告）她當時（到急診室時）意識清醒
      ，我有與她對話。」、「當時依我們觀察，在場的人員並
      沒有感到她有喝酒，如果病人有喝酒，我們團隊應該會發
      現，當時我們第一印象並沒有認為她有喝酒的跡象，她的
      意識很清醒。」、「檢驗報告是事後列印出來的，當初我
      們處理時並沒有警覺她有喝酒，至於被告的鑑定報告出來
      的酒精濃度為何這麼高，我沒有辦法解釋。」等語。
（四）是綜上所述，與被告同行之證人郭立森已證明當天被告並
      未喝酒；而當天車禍發生後與被告近身談話之證人甲○○
      亦證稱被告應答正常，亦未聞到酒味，且被告亦知道關心
      同車友人狀況而央請證人甲○○代為探望；另為被告急救
      之醫師即證人乙○○亦證稱被告意識很清醒，依醫療團隊
      觀察，並未感到被告有喝酒等情。而本件依酒測結果，被
      告血液中所含酒精濃度高達305mg／dl（換算成吐氣所含
      酒精濃度約為每公升1.52毫克），依學者研究結果，應呈
      意識不明嘔吐、講話困難、責任感喪失甚或昏睡等等（參
      閱卷附血液中酒精濃度對人體心理與行為及駕車能力之影
      響關係表一紙及國家圖書館參考諮詢服務問題選粹二紙）
      ，而依上開證人所述，被告當時不惟意識清楚，對答正常
      ，知道關心友人且並未聞到酒味。本院審酌上情，認本件
      被告酒測結果雖有極高之酒精濃度，但該酒測結果與上述
      證人親見親聞之情形全然不同，是自難以一紙酒測結果而
      排除上開對被告有利之證據，因此被告所辯其當天並未喝
      酒一節，堪以採信，因認本件公訴人所舉證據並未足以讓
      本院形成被告有罪之確信，應認為被告犯罪不能證明，自
      應依首開規定為被告無罪之諭知。
五、原審未詳查，認被告觸犯公共危險犯行，而予論罪科刑，自
    有未合，被告上訴否認犯行，指摘原判決不當，為有理由，
    原判決既有可議，自應由本院撤銷原審判決，以第一審法院
    之地位，自為第一審通常程序之判決並諭知被告無罪之判決
    。
據上論結，應依刑事訴訟法第455 條之1 第3 項、第369 條第1
項前段、第364條、第301 條第1 項，判決如主文
中    華    民    國    95    年  11    月    22    日
                 刑事第三庭 審判長  法  官 吳永宋
                                    法  官 趙家光
                                    法  官 林雅莉
以上正本證明與原本無異。
如不服本判決應於收受本判決送達後十日內向本院提出上訴書狀
，其未敘述上訴理由者，並得於提起上訴後十日內向本院補提理
由書狀（均須按他造當事人之人數附繕本）「切勿逕送上級法院
」
                                    書記官 曾文玲
中    華    民    國    95    年    11    月    22    日


司法院資訊處製作；財團法人民間司法改革基金會備份。
